【裁判字號】    95,交抗,12
【裁判日期】    950208
【裁判案由】    違反道路交通管理處罰條例
【裁判全文】
臺灣高等法院刑事裁定                  95年度交抗字第12號
抗  告  人
即 異議 人
即受處分人  甲○○
上列抗告人因違反道路交通管理處罰條例案件，不服臺灣士林地
方法院中華民國94年11月10日裁定（94年度交聲字第 738號），
提起抗告，本院裁定如下：
    主  文
抗告駁回。
    理  由
一、按交通法庭認聲明異議不合法律上程式或其異議權已經喪失
    ，且無從補正者，應以裁定駁回之，道路交通案件處理辦法
    第18條定有明文。又違反道路交通管理事件統一裁罰基準及
    處理細則第48條第1 項規定，違反道路交通管理事件，行為
    人認為舉發之事實與違規情形相符者，得於接獲通知單後，
    親自或委託他人持該通知單，不經裁決向指定之處所，逕依
    裁罰基準執行並繳納罰鍰結案。而依本細則第48條第1 項辦
    理經繳納罰鍰結案後逾20日不得再提出異議，同細則第58條
    第2項亦定有明文。
二、本件係臺中縣警察局大甲分局大安分駐所於94年4月23日3時
    2分在臺61線北上142公里處，查獲抗告人即異議人即受處分
    人甲○○駕駛之車號GX-W25號營大貨車有「限速80公里經雷
    達測速96公里超速16公里」情形，遂以中縣警交字第HB0000
    000號通知單舉發違規，依道路交通管理處罰條例第40條第1
    項裁處罰鍰新台幣（下同）1,700元，先予敘明。
三、抗告人原聲明異議意旨略以：員警開立超速違規紅單，但GX
    -W25營大貨車係處於靜止狀態，為何開立超速違規單？伊申
    訴後，警局回函稱係員警當場攔檢告發，但超速應有採證相
    片或雷達測速之電腦紀錄，為何員警未提出證據？又事後伊
    有打電話給員警，告知伊之駕照因酒駕而遭吊扣，員警開立
    超速違規單與事實不符，可能導致伊被監理單位補單，但員
    警回答稱違規單開立後不可更改，要伊先拿去繳，若監理單
    位未補單則無礙，倘有補單再進行申訴，但伊申訴、再申訴
    亦無用，是否員警誤導伊？
四、經查：受處分人甲○○於94年 4月23日3時2分許，因在臺61
    線北上142公里處，駕駛GX─W25號營大貨車超速行駛，遭臺
    中縣警察局大甲分局大安分駐所警員當場舉發，依違反道路
    交通管理處罰條例第40條第1項規定，裁處罰鍰1,700元，並
    經交通部公路總局臺北區監理所於94年 9月14日為裁決，而
    受處分人於裁決前即94年5月2日以劃撥方式繳納罰鍰1, 700
    元，有郵政劃撥儲金存款收據、交通部公路總局臺北區監理
    所94年 9月14日北監營字第裁40-HB0000000號裁決書（裁決
    書主文欄註明罰鍰已於94年5月2日已郵撥結案）附卷可證，
    則自受處分人繳納罰鍰之翌日即94年5月3日起算，應於94年
    5月22日前向法院提出異議，然受處分人遲至94年6月13日始
    向交通部公路總局臺北區監理所提出申訴，嗣於94年10月 5
    日方向該所聲明異議，亦有申訴書、聲明異議狀上之收文章
    在卷可參，是受處分人於自動繳納罰鍰結案後逾20日後始聲
    明異議，於法自有未洽，應不得再提出異議，從而，異議人
    之異議權已喪失。至原處分機關於嗣後所為之裁決，亦不能
    使異議人重新取得業已喪失之異議權，原審依道路交通案件
    處理辦法第18條，以裁定將異議駁回，於法並無不合。抗告
    意旨仍主張其未喪失異議權，核無理由，應予駁回。
五、據上論結，應依道路交通案件處理辦法第26條，刑事訴訟法
    第412條，裁定如主文。
中    華    民    國    95    年    2     月    8     日
                  刑事第四庭審判長法  官  蔡秀雄
                                  法  官  周煙平
                                  法  官  沈宜生
以上正本證明與原本無異。
不得再抗告。
                                  書記官  陳雅加
中    華    民    國    95    年    2     月    10    日


司法院資訊處製作；財團法人民間司法改革基金會備份。
